臺灣高等法院臺中分院刑事判決　　 100年度交上訴字第2503號
上　訴　人　臺灣苗栗地方法院檢察署檢察官
被　　　告　陳振發
上列上訴人因被告公共危險等案件，不服臺灣苗栗地方法院100
年度交訴字第40號中華民國100年10月25日第一審判決（起訴
案號：臺灣苗栗地方法院檢察署100年度偵字第4517號），提起
上訴，本院判決如下：
    主  文
上訴駁回。
    理  由
一、依刑事訴訟法第350條、第361條、第362條、第367條規定，
    不服地方法院之第一審判決而上訴者，須提出上訴書狀，並
    應敘述具體理由，為上訴必備之程式；其所提出之書狀未敘
    述上訴理由，或僅曾以言詞陳述上訴理由者，均應於上訴期
    間屆滿後20日內補提理由書於第一審法院。第一審法院經形
    式審查，認逾期未補提上訴理由者，應定期間先命補正；逾
    期未補正者，為上訴不合法律上之程式，應以裁定駁回。倘
    已提出上訴理由，但所提非屬具體理由者，則由第二審法院
    以上訴不合法律上之程式，判決駁回。而所謂具體理由，必
    係依據卷內既有訴訟資料或提出新事證，指摘或表明第一審
    判決有何採證認事、用法或量刑等足以影響判決本旨之不當
    或違法，而構成應予撤銷之具體事由，始克當之（例如：依
    憑證據法則具體指出所採證據何以不具證據能力，或依憑卷
    證資料，明確指出所為證據證明力之判斷如何違背經驗、論
    理法則）；倘僅泛言原判決認定事實錯誤、違背法令、量刑
    失之過重或輕縱，而未依上揭意旨指出具體事由，或形式上
    雖已指出具體事由，然該事由縱使屬實，亦不足以認為原判
    決有何不當或違法者（例如：對不具有調查必要性之證據，
    法院未依聲請調查亦未說明理由，或援用證據不當，但除去
    該證據仍應為同一事實之認定），皆難謂係具體理由，俾與
    第二審上訴制度旨在請求第二審法院撤銷、變更第一審不當
    或違法之判決，以實現個案救濟之立法目的相契合，並節制
    濫行上訴（最高法院97年度臺上字第892號判決意旨可資參
    照）。又理由是否具體，則屬第二審法院審查之範圍，不在
    命補正之列，亦即上訴書狀已記載理由，並有具體之敘述時
    ，其上訴既屬合法，第二審法院固應就其理由之是否可取，
    為實體之審理及判斷；如認其上訴書狀雖記載理由，但並未
    具體敘述時，則無須再命補正，可逕認其上訴不合法，以判
    決駁回之，此有最高法院97年度臺上字第1281號判決意旨可
    參。
二、檢察官上訴意旨略以：本件之犯罪事實為被告陳振發（下稱
    被告）於民國100年7月1日17時10分許，駕駛車號6H-7126號
    之自用小客車，沿苗栗縣頭份鎮○○路由北往南方向行駛，
    行經中正路與濱江街交岔路口左轉濱江街時，本應注意車輛
    行駛時，駕駛人應注意車前狀況，並隨時採取必要之安全措
    施。而當時天候及路況正常，無不能注意之情形，適告訴人
    溫素昭在濱江街2號前路旁燃燒金紙，被告竟疏未注意及此
    ，貿然往前行駛，其所駕駛之上開自小客車右側車身擦撞溫
    素昭，致告訴人溫素昭受有右背部擦挫傷之傷害。詎被告明
    知其駕駛動力交通工具肇事，已致告訴人溫素昭受傷，竟未
    停留現場等候警方處理、對告訴人溫素昭施予必要之救護措
    施或留下聯絡方式，反基於肇事逃逸之犯意，逕自逃離現場
    ，經警循線查獲上情。由上述情節可知，告訴人溫素昭係站
    在路旁白線外，遭被告所駕車輛無端撞及，被告過失之程度
    顯屬重大；又被告迄今未與告訴人達成和解，尚難認有悔意
    ，故就過失傷害罪，原審僅判處有期徒刑2月，另就肇事致
    人傷害逃逸罪，甚且僅判處有期徒刑6月，為法定本刑之最
    低刑度，顯屬過輕；且告訴人具狀請求上訴稱被告肇事後不
    理不睬、不聞不問，且未與告訴人和解、太過份等語，檢察
    官認其上訴有理由，爰提起上訴云云。
三、按刑事審判旨在實現刑罰權之分配的正義，故法院對有罪之
    科刑，應符合罪刑相當之原則，使輕重得宜，罰當其罪，以
    契合社會之法律感情，此所以刑法第57條明定科刑時應審酌
    一切情狀，尤應注意該條所列10款事項以為科刑輕重之標準
    ，俾使法院就個案之量刑，能斟酌至當。而「量刑輕重係屬
    事實審法院得依職權自由裁量之事項，苟已斟酌刑法第57條
    各款所列情狀而未逾越法定刑度，不得遽指為違法」（最高
    法院72年度台上字第6696號判例意旨參照）。本件原判決亦
    於理由內敘明：被告於法院審理時就其犯行坦承不諱，核與
    證人即告訴人溫素昭於警詢、偵查中證述之情節相符，且有
    苗栗縣警察局頭份分局道路交通事故現場圖、道路交通事故
    調查表(一)、(二)、道路交通事故當事人登記聯單、重光醫
    院診斷證明書、現場照片3張、苗栗縣警察局舉發違反道路
    交通管理事件通知單影本、檢察官勘驗監視錄影光碟筆錄1
    份（含光碟1片）在卷可稽。由此足見被告上開自白，顯與
    事實相符，堪認為真實，而認定被告所為，係犯刑法第284
    條第1項前段之過失傷害罪及同法第185條之4之肇事逃逸罪
    。至於被告所犯上開2罪間，犯意各別，行為互殊，且觸犯
    構成要件相異之罪名，自應分論併罰。並審酌被告駕駛汽車
    有上述疏失，造成告訴人受傷，復於肇事後未為防護或救護
    告訴人之措施而逃離現場，均不足為取，復斟酌其犯罪的動
    機、目的、方法、造成告訴人右背部擦挫傷，迄今尚未與告
    訴人達成民事和解，賠償告訴人所受損害，惟兼念及其犯後
    坦承犯行、態度良好等一切情狀，分別量處有期徒刑2月（
    過失傷害部分）、6月（肇事逃逸部分），應執行有期徒刑
    7月，並諭知易科罰金折算標準，經核並無不當。復按行為
    人犯罪後之態度不同，審酌量刑時自有不同之考量，且量刑
    輕重係屬事實審法院得依職權自由裁量之事項，本案原審已
    斟酌刑法第57條各款所列情狀而未逾越法定刑度，自不得遽
    指為違法。至於被告未與被害人達成民事和解部分，原審業
    已將之納入量刑斟酌之事項，被害人之損害若仍未能填補，
    應另提起民事訴訟救濟，尚不得以此作為上訴之理由，附此
    敘明。
四、綜上所述，本件檢察官上訴理由並未依據卷內既有訴訟資料
    或提出新事證，指摘或表明第一審判決有何採證認事、用法
    或量刑等足以影響判決本旨之不當或違法，而構成應予撤銷
    之具體事由，依上開說明，本件上訴顯無具體理由而不合法
    定程式，應予駁回，並不經言詞辯論為之
據上論斷，應依刑事訴訟法第367條前段、第372條，判決如主文
。
中    華    民    國   100    年    12    月    16    日
          刑事第十庭      審判長法  官  江  錫  麟
                                法  官  周  瑞  芬
                                法  官  陳      葳
以上正本證明與原本無異。
公共危險部分得上訴。
過失傷害部分不得上訴。
如不服本判決應於收受送達後10日內向本院提出上訴書狀，其未
敘述上訴之理由者，並得於提起上訴後10日內向本院補提理由書
（均須按他造當事人之人數附繕本）「切勿逕送上級法院」。
                                書記官  王  朔  姿
中    華    民    國   100    年    12    月    16    日